【裁判字號】    90,交訴,10
【裁判日期】    900706
【裁判案由】    公共危險等
【裁判全文】
臺灣高雄地方法院刑事判決                         九十年度交訴字第一號
    公  訴  人  臺灣高雄地方法院檢察署檢察官
    被      告  甲○○
右列被告因公共危險等案件，經檢察官提起公訴（八十九年度偵字第二七八五六號）
，本院判決如左：
    主  文
甲○○服用酒類，不能安全駕駛動力交通工具而駕駛，處有期徒刑參月；又因過失傷
害人，處有期徒刑肆月；又駕駛動力交通工具肇事，致人受傷而逃逸，處有期徒刑柒
月。應執行有期徒刑壹年。
    事  實
一、甲○○明知服用酒類導致無法安全駕駛，不得駕車，竟於民國八十九年十一月二
    十九日晚上十一時許，在高雄市○○區○○路「漁人碼頭ＫＴＶ」內與友人共同
    飲酒，飲用一瓶啤酒後，已有輕度協調功能降低、反應較慢、感覺減低並影響駕
    駛之情狀，已達於不能安全駕駛動力交通工具之狀態，猶於翌日（即十一月二十
    日）凌晨零時四十五分許，駕駛吳蔣麗雲（甲○○之母）所有車牌號碼ＺＦ─０
    八六五號自小客車，沿高雄市苓雅區○○○路由南向北方向行駛，途經高雄市苓
    雅區○○○路大順陸橋上坡時，本應注意汽車行駛時，駕駛人應注意車前狀況及
    兩車併行之間隔，並隨時採取必要之安全措施，而依當時客觀情節，路面良好，
    氣候晴朗，視線無礙，並無不能注意之情形，竟疏於注意車前狀況及兩車併行之
    間隔，而與同向前方未考領有機車駕駛執照，由丙○○所騎乘車牌號碼ＺＢＢ─
    四九六號輕型機車發生擦撞，致使丙○○人車倒地，丙○○受有頭部外傷併下巴
    撕裂傷、右膝擦撞傷等多處擦傷。詎甲○○酒後駕車與人發生車禍肇事後，竟未
    下車查看處理，反駕車逃逸，行至高雄市大順陸橋下與九如一路附近時，為路人
    駕車自後追趕攔獲，並帶往高雄市政府警察局苓雅分局福德二路派出所報警處理
    ，經警對甲○○實施酒精測試結果，且經測試其酒精濃度達每公升０．四六毫克
    。
二、案經丙○○訴請高雄市政府警察局苓雅分局報告臺灣高雄地方法院檢察署檢察官
    偵查起訴。
    理  由
一、訊據被告甲○○固坦承於右揭時地酒後駕車為警查獲一情，惟矢口否認有車禍肇
    事駕車逃逸之犯行，辯稱：「案發當時，我與告訴人丙○○同向，分別在各自之
    車道上行駛，我不知道告訴人之機車擦撞到我車子，我繼續往前行駛至大順陸橋
    下之九如一路，有位民眾在我車後按喇叭示意停車，我停車搖下車窗詢問何事，
    該民眾表示其係警察，就將我帶至派出所，我不知有發生車禍擦撞之事」云云。
    惟查：
（一）右揭事實，已據被告於警訊中坦承不諱，核與告訴人丙○○指訴相符，並經證
      人即現場目擊證人乙○○到庭結證稱：「案發當時，我與女友在大順路與憲政
      路口的一家鞋店外面聊天，當時我看到一輛汽車開很快上橋時撞到一名女騎士
      ，當時該名汽車駕駛撞到之後，有減速停一下，但沒有下車就繼續往前開，當
      時撞擊聲很大聲，我與女友就過去將女騎士扶起，住在附近的老先生，也因為
      聽到撞擊聲而出來到鞋店拿藥幫女騎士擦藥」，「當時我看肇事車之顏色係銀
      色」，「我聽到撞擊聲時，當時肇事現場同方向車輛，我只看到該輛銀色汽車
      而已」，「我當時所在鞋店位置離肇事地點約二、三十公尺」（見本院卷第三
      十一頁筆錄以下，偵查卷第十六頁筆錄）等情明確，復有酒精測定值、高雄市
      政府警察局舉發違反道路交通管理事件通知單、道路交通事故現場草圖各一紙
      、診斷證明書二紙在卷可稽。
（二）按刑法第一百八十五條之三規定所謂「不能安全駕駛」，係抽象危險犯，並不
      以發生具體危險為必要，對於吐氣酒精濃度達每公升０．二五毫克以上時，將
      使駕駛人對於複雜之技巧障礙、駕駛能力變壞，肇事比率比一般未飲酒時高二
      倍（參照蔡志中著，對飲酒不能安全駕駛之執法研究，司法院第四十六期業務
      研究會講義）。本件被告自承酒後駕車肇事而接受酒精濃度測試之時間為當日
      凌晨一時四十六分許，測試結果，吐氣所含酒精成份達每公升０．四六毫克，
      而車禍肇事時係凌晨零時四十五分許，已如前述，則被告肇事時之酒精濃度應
      更高於此，參酌前揭研究報告，當時被告已達於不能安全駕駛之情狀無訛。況
      該０．五五毫克安全駕駛動力交通工具標準值僅為參考數據，因個人體質而有
      不同反應，被告酒後駕車肇事，衡諸常情，顯已達不能安全駕駛動力交通工具
      汽車而致生公共危險。
（三）被告雖辯稱伊當時並未撞及告訴人，警訊坦承犯行之筆錄不實等語，然查：被
      告於本院中陳稱：「我以為告訴人丙○○能夠明確的指認我，我才於警局承認
      有撞到告訴人」（參九十年三月十五日筆錄，本院卷第二四頁），而被告經警
      查獲為酒精測試，其吐氣所含酒精成份達每公升０．四六毫克，已達不能安全
      駕駛動力交通工具，前已論述，可見被告於當時酒後開車之狀態，自己已不能
      確知是否有撞及他人。本院復審酌證人乙○○證述當時肇事車輛係為銀色，與
      被告當日所駕駛汽車係為灰色相符（有汽車行車執照在卷可參），證人乙○○
      當時所在位置距肇事地點相近，肇事當時同向車道僅該輛灰色轎車經過，肇事
      車輛當時有停車一下，未下車旋即開車，被告係經其他目擊騎士當場追獲攔截
      送警等情，被告確實明知已開車肇事，復駕車逃逸一情，應堪認定，被告所辯
      不知肇事云云，尚無可取。
（四）按「汽車行駛時，駕駛人應注意車前狀況及兩車併行之間隔，並隨時採取必要
      之安全措施」；「飲酒後其吐氣所含酒精成份超過每公升０．二五毫克以上者
      ，不得駕車」，道路交通安全規則第九十四條第三項、第一百十四條第二款各
      定有明文。被告駕車自應注意上述道路交通安全規定，且依當時路狀，又無不
      能注意之情形，竟疏不注意為之，以致肇事，其有過失，灼然甚明。其過失肇
      事與告訴人之車禍傷害間，具有相當因果關係。
（五）綜上所述，被告上開所辯，顯屬卸飾之詞，委無可採。是本件事證明確，被告
      犯行，足堪認定。
二、核被告所為，係犯刑法第一百八十五條之三服用酒類不能安全駕駛動力交通工具
    而駕駛罪、第二百八十四條第一項前段之過失傷害罪及第一百八十五條之四駕駛
    動力交通工具肇事致人受傷而逃逸罪。被告所犯上開三罪名間，犯意各別，行為
    互殊，犯罪構成要件不同，應予分論併罰。又被告為汽車駕駛人，其酒醉駕車因
    而致人於受傷，應依道路交通管理處罰條例第八十六條第一項之規定加重其刑。
    爰審酌被告明知酒後精神已達混惑不清晰之狀態，而發生道路交通事故之機率，
    較未飲酒者為高，仍駕駛車輛，不啻對他人已產生立即侵害之高度危險性，亦自
    陷於危險狀態中，且嚴重侵害道路交通往來安全，復因違反道路交通安全規則而
    肇事，造成告訴人之身體健康受有損害，並於肇事後逃逸，犯後狡飾犯行，迄未
    與被害人達成和解，另斟酌其素行尚佳，未有犯罪前科紀錄（有台灣高雄地方法
    院檢察署刑案資料查註紀錄表在卷可參），告訴人所受傷害輕重等一切情狀，分
    別量處如主文所示之刑，並定其應執行之刑。
據上論斷，應依刑事訴訟法第二百九十九條第一項前段，道路交通管理處罰條例第八
十六條第一項，刑法第一百八十五條之三、第一百八十五條之四、第二百八十四條第
一項前段、第五十一條第五款，罰金罰鍰提高標準條例第一條前段，判決如文。
中      華      民      國    九十      年      七      月      六      日
                                  臺灣高雄地方法院交通法庭
                                      法  官  施  柏  宏
右為正本，係照原本作成，證明與原本無異。
如不服本判決，應於送達後十日內，向本院提出上訴狀。
                                      書記官  邱  秋  珍
中      華      民      國    九十      年      七      月      六      日
附錄本判決論罪之法條：
刑法二百八十四條第一項前段：
因過失傷害人者，處六月以下有期徒刑、拘役或五百元以下罰金。
刑法第一百八十五條之三：
服用毒品，麻醉藥品、酒類或其他相類之物，不能安全駕駛動力交通工具而駕駛者，
處一年以下有期徒刑、拘役或三萬元以下罰金。
第一百八十五條之四：
駕駛動力交通工具肇事，致人死傷而逃逸者，處六月以上五年以下有期徒刑。


司法院資訊處製作；財團法人民間司法改革基金會備份。
